【裁判字號】    98,家抗,13
【裁判日期】    981230
【裁判案由】    公示催告
【裁判全文】
臺灣基隆地方法院民事裁定              98年度家抗字第13號
抗  告  人  甲○○
上列抗告人為宣告王惟生死亡聲請公示催告事件，對於中華民國
98年11月19日本院家事法庭所為98年度家催字第33號裁定提起抗
告，本院第二審合議庭裁定如下：
    主  文
抗告駁回。
抗告程序費用由抗告人負擔。
    理  由
一、抗告意旨略以：失蹤人王惟生雖非聲請人所生，而係抗告人
    之夫與前妻所生，因抗告人之夫死亡時遺有財產，抗告人與
    失蹤人王惟生為繼承人，因失蹤人王惟生失蹤，無法辦理相
    關繼承程序，對於抗告人之權利有重大影響，應屬民法第8
    條第1 項所稱之利害關係人，原裁定有誤，請求廢棄原裁定
    ，並准予抗告人對失蹤人王惟生所為死亡公示催告之聲請等
    情。
二、按失蹤人失蹤滿7 年後，法院得因利害關係人或檢察官之聲
    請，為死亡之宣告，民法第8 條第1 項定有明文。又所謂失
    蹤，係指失蹤人離去其最後住所或居所，而陷於生死不明之
    狀態而言（最高法院85年度台抗字第328 號判決可資參照）
    。
三、經查：
（一）抗告人於原審以其子王惟生於民國78年8 月5 日因跑船失
      聯，迄今生死不明已逾20年，為宣告失蹤人王惟生死亡，
      聲請准予公示催告，經原審以抗告人與王惟生非母子關係
      ，且抗告人未釋明及提出抗告人與王惟生間有何法律上利
      害關係之證據，聲請於法不合，又王惟生於74年9 月16日
      出境，無從認定王惟生是否生死不明，故駁回抗告人之聲
      請，核先敘明。
（二）抗告人主張王惟生非其所生，然其與王惟生之父親為夫妻
      關係，且王惟生之父親已死亡等情，固與抗告人提出戶籍
      謄本之記載相符，惟抗告人未提出王惟生之父親死後遺有
      財產，而有辦理遺產登記必要之證據，尚難逕認抗告人因
      失蹤人死亡宣告而有財產上利害關係；另抗告人於原審主
      張王惟生係78年8 月5 日因跑船失聯等情，然依據戶籍謄
      本所載，王惟生於74年9 月16日即出境，與抗告人之主張
      非屬相合，又出境之原因多端，且出境後亦可能於國外定
      居，是無從遽認王惟生確陷於生死不明之狀態，至於抗告
      人提出之里長證明書，亦僅載基隆市信義區東安里里長未
      曾見過王惟生等情，仍無從證明王惟生之生死不明，參酌
      前開所述，即無法認定王惟生符合失蹤之要件，故原審駁
      回抗告人之聲請，並無違誤。從而，抗告意旨指原裁定不
      當，請求廢棄等情，為無理由，應予駁回。
四、依非訟事件法第46條、第21條第1 項，民事訴訟法第495 條
    之1 第1 項、第449 條第1 項、第95條、第78條，裁定如主
    文。
中    華    民    國    98    年    12    月    30    日
                  家事法庭審判長法  官  蔡聰明
                                法  官  林淑鳳
                                法  官  邰婉玲
以上正本係照原本作成。
本裁定除以適用法規顯有錯誤為理由，並經本院許可外，不得再
抗告。
如提起再抗告，應於收受送達後10日內向本院提出再抗告狀，並
繳納再抗告費新台幣1,000 元。
中    華    民    國    98    年    12    月    30    日
                                書記官  王毓嫻

司法院資訊處製作；財團法人民間司法改革基金會備份。
